最　高　行　政　法　院　裁　定
　　　　　　　　　　　　　　　　　　 96年度裁字第00564號
抗　告　人　甲○○
　　　　　　乙○○
　　　　　　丙○○
上列抗告人因與相對人財政部臺灣省北區國稅局間遺產稅事件，
抗告人對於中華民國95年5月30日臺北高等行政法院94年度簡字
第435號裁定，提起抗告，本院裁定如下︰
　　主  文
抗告駁回。
抗告訴訟費用由抗告人負擔。
　　理  由
一、按對於適用簡易程序之裁判提起上訴或抗告，須經本院許可
    ，且該許可以訴訟事件所涉及之法律見解具有原則性者為限
    ，行政訴訟法第235條定有明文。所謂法律見解具有原則性
    ，係指該事件所涉及之法律問題意義重大，而有加以闡釋之
    必要情形而言，如對行政命令是否牴觸法律所為之判斷；或
    就同類事件高等行政法院所表示之見解，相互牴觸。
二、抗告人提起本件訴訟，主張其於84年12月7日即具狀向相對
    人聲請退還本案之遺產稅，相對人對抗告人此次聲請未為處
    理，抗告人於繳稅後5年後已請求退稅，為此請求撤銷原處
    分及訴願決定，並請命相對人退還抗告人所繳之遺產稅及利
    息。原裁定以：同一事由，業由抗告人前次提起行政訴訟，
    經原審法院90年度訴字第4225號判決駁回，於理由中認定「
    查本件系爭遺產稅16萬5,492元，抗告人於81年10月14日繳
    納，有遺產稅繳清證明書附卷可稽，雖抗告人對於核定之遺
    產稅額不服，但未於法定30日復查期間申請復查而告確定，
    此亦為抗告人所不爭，則其於89年7月27日檢附法院民事判
    決及民事執行處分配表請求依稅捐稽徵法第28條規定，退還
    溢繳遺產稅及利息，顯已逾5年之申請退還期限，相對人所
    屬新莊稽徵所予以否准，自無不合。至於抗告人訴稱其曾於
    繳納稅款後5年內之84年12月7日向相對人之新莊稽徵所申請
    更正稅額並退還溢繳遺產稅額，未獲處理乙節，查據相對人
    訴訟代理人於言詞辯論期日辯稱：抗告人上開申請書，係併
    在抗告人84年11月9日復查申請書，因復查逾期而以85年1月
    25日北區國稅法字第85001833號復查決定書駁回，非未處理
    ，經記明筆錄在卷可稽，抗告人對此未為爭執，此部分所訴
    ，顯有誤會」，嗣經抗告人上訴後，亦經本院92年度判字第
    1135號判決駁回確定在案，此有各該判決書附於原處分卷足
    憑。足徵抗告人就相對人否准其依稅捐稽徵法第28條請求退
    稅之處分侵害其權利之主張，已經前案判決確定，抗告人復
    行提起本件訴訟，請求就同一訴訟標的予以審判，自應為前
    案判決效力所及，本件抗告人之訴於法自有未合。至於抗告
    人另主張前案筆錄記載「抗告人對此未為爭執」，顯有誤寫
    云云，此乃屬有無再審事由之爭議，尚非本件所得審酌，併
    予敘明。資為判斷之論據。
三、本件為簡易事件，抗告人仍執與起訴意旨相同之詞提起抗告
    ，無非係對原裁定認定事實之爭議，經核無所涉及之法律見
    解，具有原則上之重要情事，抗告人提起抗告，不合首揭規
    定，不應許可，其抗告不合法，應予駁回。
四、依行政訴訟法第104條、民事訴訟法第95條、第78條，裁定
    如主文。
中　　華　　民　　國　　96　　年　　3　　 月　　22　　日
                  第一庭審判長法  官　高　啟　燦
                              法  官  黃　璽　君
                              法  官　廖　宏　明
                              法  官　楊　惠　欽
                              法  官　林　樹　埔
以  上  正  本  證  明  與  原  本  無  異
中　　華　　民　　國　　96　　年　　3　　 月　　22　　日
　　　　　　　　　　　　　　　書記官　彭　秀　玲
